---
 "Regressão Linear Simples"

---
cars : mostra a velocidade e de parada.

```{r}
#install.packages("corrgram")
library(corrgram)
cars
dim(cars)
```
--
correlação entre distancia e velocidade de parada

```{r}
cor(cars)
corrgram(cars, order = TRUE, lower.panel = panel.shade,
         upper.panel = panel.pie, text.panel = panel.txt,
         main="Carros")
```
Geramos o modelo usando função lm 
queremos prever a velocidade que o caro estava baseado na distância de parada Interceptação e Inclinação o quanto a variável depe. aumenta com o aumento da variavel independente 

```{r}
modelo = lm(speed~ dist, data = cars)
modelo
```
  Visualização da relação entre variáveis e linha de melhor ajuste
  
```{r}
plot(speed ~ dist, data=cars, ylab="velocidade",xlab="Distância", main="Carros")
abline(modelo)
```
  podemos fazer uma previsão usando diretamente os coeficientes qual velocidade se levou 22 pra parar?
  
```{r}
modelo$coefficients
modelo$coefficients[1] + modelo$coefficients[2] *22
```
  Usando predict
  
```{r}
predict(modelo,data.frame(dist = 22))
```
Analisando melhor o modelo

```{r}
summary(modelo)
modelo$coefficients
modelo$residuals
hist(modelo$residuals)
modelo$fitted.values
plot(modelo$fitted.values, cars$dist)
```

